Inventaris van het archief van de familie Van Heteren en aanverwante families, 1617-1827
Nationaal Archief, Den Haag
Familie Van Heteren
Heteren, van
1617-1827
C72
1.30 meter; 130 inventarisnummers.
Normale geschreven, getypte en gedrukte documenten, geen bijzondere handschriften.
Nationaal Archief, Den Haag
Van Heeteren
Dit archief bevat uiteenlopende stukken, waaronder akten, rekeningen en testamenten, betreffende de familie Van Heteren en aanverwante families.
Archiefvorming
Geschiedenis van de archiefvormer
Het onderhavige gedeelte van het familiearchief Van Heteren vormde met het reeds geïnventariseerde gedeelte, dat zich in het Algemeen Rijksarchief te 's-Gravenhage bevindt, één geheel. Als erfgenamen van het rijke bezit van de Van Heterens kwam het oorspronkelijk terecht bij Adriaan Leonard van Heteren Gevers (1794-1866), een zoon van Dirk Cornelis Gevers (1763-1839), heer van Endegeest, die op zijn beurt weer een zoon was van Abraham Gevers (1712-1780) en Catharina Wilhelmina van der Staal (1736-1806). Samen met haar broer was deze laatste door Adriaan Leonard van Heteren (1724-1800) aangewezen als zijn universele erfgenamen.
Adriaan Leonard van Heteren was zelf een zoon van Hendrik van Heteren (1672-1749), die in 1718 huwde met Margaretha Lormier (1684-1738). In 1745 trouwde hij met zijn nicht Wouterina Brigitta Lormier (1718-1771). Haar zuster Catharina Elisabeth (1714-1741) was gehuwd met Dirk Cornelis van der Staal (1705-1772) en beiden zijn zij de ouders van Catharina Wilhelmina en Claudius van der Staal.
Het gehele archief Van Heteren zal na de verdeling van de boedel op het huis Endegeest bij Leiden terecht zijn gekomen. Toen het huis Endegeest door de erfgenamen van Adriaan Leonard van Heteren Gevers - die in Nederlands-Indië zich hadden gevestigd - in 1893 werd verkocht, kwamen de archivalia met betrekking tot de familie Gevers tot Endegeest op het huis Duivenvoorde terecht en vervolgens bij de in 1906 opgerichte familievereniging Gevers. Dat hield in, dat het historische gedeelte voor het grootste gedeelte werd bewaard door Jhr. Jan Hugo Gevers op Leeuwenhorst bij Noordwijkerhout en een klein genealogisch interessant gedeelte bij Jhr. W.A. Gevers Deynoot te 's-Gravenhage. Beide gedeelten kwamen in 1933 door schenking terecht in het Algemeen Rijksarchief te 's-Gravenhage. Zij het, dat een gering gedeelte achterbleef op Leeuwenhorst en de werkelijk genealogische stukken, zoals rouw- en trouwbrieven, in de latere - eveneens in het Algemeen Rijksarchief berustende - Collectie Gevers terecht kwam.
Na het overlijden van Jhr. Jan Hugo Gevers in 1956 kwam het op Leeuwenhorst berustende gedeelte terecht bij diens verre familielid Willem baron Gevers en tenslotte bij diens zoon Frederik baron Gevers te Founex nabij Genève in Zwitserland. In mei 2001 besloot deze dit gedeelte van zijn eigen familiepapieren af te splitsen en de mogelijkheid te scheppen dit aan het Algemeen Rijksarchief over te dragen.
Na inventarisatie van dit archief in juli en augustus 2001 door Jhr. A.J. Gevers en A.J. Mensema kreeg dit zijn beslag.
Geschiedenis van het archiefbeheer
De verwerving van het archief
Het archief is voor langere tijd in beheer, niet in eigendom verkregen.
3.20
Aanwijzingen voor de gebruiker
Openbaarheidsbeperkingen
Volledig openbaar.
Materiële beperkingen
Aanvraaginstructie
Openbare archiefstukken kunnen online worden aangevraagd en gereserveerd. U kunt dit ook via de terminals in de studiezaal van het Nationaal Archief doen. Om te kunnen reserveren dient u de volgende stappen te volgen:
U maakt een profiel aan op www.gahetna.nl, en logt vervolgens in
Via de archiefinventaris (alleen de beschrijvingen met rode nummers) selecteert u het gewenste archiefstuk door op de knop 'Reserveren' te klikken
In het volgende scherm geeft u aan op welke dag u het archiefstuk wilt inzien
Indien u zich bevindt in de studiezaal en een tafelnummer heeft ontvangen kunt u dit nummer vermelden. Als u geen tafelnummer heeft kunt u tafelnummer 777 laten staan
Vervolgens bevestigt u uw reservering door deze te versturen.
Verwant materiaal
Beschikbaarheid van kopieën
Beschrijving van de series en archiefbestanddelen
- Familie Van Heteren, I.
  - Willem van Heteren, tr. Hendrikje Sprenckels, I.1.
    Willem van Heteren, zoon van Otto van Heteren (...-1591), woonde te Zutphen, overl. 1620, tr. Hendrikje Sprenckels.
    - Akte van scheiding en deling tussen Willem Sprenckels, zijn vrouw Maaike van Roy, Christoffer Groenevelt, zijn vrouw Jenneke Sprenckels, Willem van Heteren en zijn vrouw Hendrikje Sprenckels van de nalatenschappen van hun vader en moeder., 1617.; 1; 1 stuk.
    - Akte van scheiding en deling van de nalatenschappen van Harmen Redicher en zijn vrouw Armgart Jansen te Zutphen tussen Jurjen Redicher, Peter Redicher, Hendrik van Eck en Willem Sprenckels, Christoffer Groenevelt en Willem van Heteren., 1617.; 2; 1 stuk.
  - Hendrik Willemsz van Heteren, tr. 1642 Anna d'Assigny, I.2.
    Hendrik van Heteren, zoon van Willem van Heteren (§ 1) en Hendrikje Sprenckels, geb. Zutphen 1614, kamerling van de majoor With, vestigde zich in 1642 te 's-Gravenhage, overl. 's-Gravenhage 1687, tr. 1642 Anna d'Assigny, dochter van Jacques d'Assigny en Susanna Faulconier.
    - Akte van huwelijkse voorwaarden tussen Hendrik van Heteren, wonende te 's-Gravenhage, en Anna d'Assigny, 1642.; 3; 1 stuk.
      Anna d'Assigny was een dochter van Jacques d'Assigny, geb. Doornik ca. 1576, caffatier, later onderkoopman in dienst van Verenigde Oostindische Compagnie in 1617, overl. voor 1623, ondertrouw Amsterdam 4 aug 1601 Susanna Faulconier, dochter van N.N. Faulkconier en Susanna Gabry; kleindochter van Gideon d'Assignies en Catharine Blauwet.
    - Testamenten van Hendrik van Heteren en zijn vrouw Anna d'Assigny, 1643, 1671 en 1681.; 4; 3 stukken.
      Van het testament van 1671 resteert slechts een gedeelte.
    - Testament van Susanna Faulconier, weduwe van Jacques d'Assigny, met legaten aan haar schoonzoon Hendrik van Heteren, man van Anna d'Assigny, haar kleinzoon Hendrik van Heteren de jonge, haar zoon Jacques d'Assingny, baljuw van Aardenburg, haar dochter Maria d'Assigny, vrouw van Leendert de la Haye, 1656. Authentiek, gelijktijdig afschrift., 5; 1 stuk.
    - Inventaris van de nalatenschap van Susanna Faulconier, weduwe van Jacques d'Assigny, 1664. Authentiek, gelijktijdig afschrift., 6; 1 stuk.
    - Akte van huwelijkse voorwaarden tussen Pelgrum van Heteren en Geertruid van Hoolwerf te Harderwijk, 1657. Met aantekeningen betreffende de aflossing aan Hendrik van Heteren van een gezamenlijk bezeten losrente na de dood van Pelgrum van Heteren, 1667 en 1668. Afschriften, 1681. Met een begeleidend schrijven., 7; 1 omslag.
      Bruidslieden waren Wilhelm Verbruggen en Arend Wolffsen vanwege Pelgrum van Heteren, kapitein-luitenant van een regiment te voet, en Aalt van Hoolwerf, Dirk van Hoolwerf en Wolf Arend Wolffsen, vanwege Geertruid van Hoolwerf.
    - Rekening van inkomsten en uitgaven van Elisabeth d'Assigny van hetgeen zij reeds uit de nalatenschap van haar broer Guillaume d'Assigny heeft genoten, 1668.; 8; 1 stuk.
      Guillaume of Guilliam d'Assigny was goudsmid te ´s-Gravenhage in 'de Gouden Berch' en in 1652 in het gevolg van de Hollandse raadpensionaris Adriaan Pauw in Engeland, hij overleed ongehuwd in 1665.
    - Inventaris van de nagelaten goederen van wijlen Michiel Trachtenburgh en zijn vrouw Hester d'Assigny, 1669. Authentiek, gelijktijdig afschrift. Met bijlagen, 1668 en 1669, 1668-1669; 9; 1 omslag.
      Hester d'Assigny huwde in 1644 met Michiel Trachtenburgh.
    - Akte van schuldbekentenis door M. van Crommen aan Hendrik van Heteren van 445 gulden, 1676.; 10; 1 stuk.
    - Akte van ontslag door het Hof van Holland van Cornelia van Wouw, weduwe van Gideon d'Assigny, en Hendrik van Heteren, als voogden van de minderjarige kinderen van wijlen Michiel Trachtenburgh, 1677. Authentiek, gelijktijdig afschrift., 11; 1 stuk.
      Gideon d'Assigny was een zoon van Gideon d'Assigny (1577-1643/46) en Elisabeth Jansdr Hodenpijl.
    - Akte van overdracht door de erfgenamen van Adriaan Sprenckels aan Hendrik van Heteren van enige zilveren voorwerpen en munten, 1684.; 12; 1 stuk.
    - Stukken betreffende de verdeling van de nagelaten boedel van wijlen Hendrik van Heteren en zijn vrouw Anna d'Assigny door hun zoon Hendrik van Heteren en hun schoonzoon Johan Huyssen, weduwenaar van Willemina van Heteren, als vader en voogd van zijn kinderen, 1688.; 13; 1 omslag.
  - Hendrik van Heteren (1647-1722), tr. 1670 Catharina Vermeulen (1647-1718), I.3.
    Hendrik van Heteren, zoon van Hendrik Willemsz van Heteren (§ 2) en Anna d'Assigny, ged. 's-Gravenhage 24 maart 1647, kamerbewaarder bij de Generaliteits Rekenkamer 1674, vroedschap van 's-Gravenhage 1675-1697, regent Heilige Geesthofje 1684-1722, begr. 's-Gravenhage (Kloosterkerk) 26 maart 1722, tr. 's-Graven-hage 27 april 1670 Catharina Vermeulen, ged. 's-Gravenhage 8 december 1647, begr. 's-Gravenhage 1 april 1718, dochter van Leonard Vermeulen en Mayken Bosch
    - Kwitantie van Melchior Brandt voor Hendrik van Heteren wegens geleverde wijn, 1680.; 14; 1 stuk.
    - Stukken betreffende de overname door Hendrik van Heteren van een schuld van de erfgenamen van Jacob Geselle te 's-Gravenhage aan de erfgenamen van Frederik d'Orville, 1680-1686.; 15; 1 omslag.
    - Rekening van ontvangsten en uitgaven van Hendrik van Heteren, als commies van de financiën van de Generaliteit, wegens het employeren in 1688 en 1689 van gelden ter versterking van de fortificatiën van de stad Nijmegen, 1689. Afgehoord, 1690.; 16; 1 deel.
      Rendantsexemplaar.
    - Resolutie van de Raad van State, dat zij schuldig blijft aan de commies Hendrik van Heteren hetgeen na het sluiten van zijn rekening wegens het employeren in 1688 en 1689 van gelden ter versterking van de fortificatiën van de stad Nijmegen was blijven staan, 1690. Met een dubbel. Authentieke, gelijktijdige afschriften., 17; 2 stukken.
    - Stukken betreffende de aankoop van kanonnen en ammunitie door Hendrik van Heteren te Antwerpen en Mechelen voor van de Raad van State, 1695.; 18; 1 omslag.
    - Stukken betreffende de liquidatie tussen Hendrik van Heteren en Gaspar Rover, als curator van de insolvente boedel van de agent Gillis van der Heck, wegens diens in de periode 1692-1698 opgenomen kapitalen, 1699. Met bijlagen., 19; 1 omslag.
    - Stukken betreffende de omwisseling van goudspecie in zilverspecie in de wisselbank te 's-Gravenhage van de laatstgehouden provinciale collecte door Hendrik van Heteren in opdracht van de Raad van State, 1700.; 20; 1 omslag.
    - Resoluties van de Raad van State betreffende de controle van verschillende rekeningen in opdracht door thesaurier-generaal Hop door de commies Hendrik van Heteren, 1702 en 1703. Authentieke, gelijktijdige afschriften., 1702-1703; 21; 2 stukken.
    - Stukken betreffende de verscheping van de meubels van de Franse religieuzen te Bonn naar Holland door Hendrik van Heteren in opdracht van de Raad van State, 1703.; 22; 1 omslag.
    - Rekening van ontvangsten en uitgaven van Hendrik van Heteren, commies van financiën van de Generaliteit, vanwege de belegering in 1703 van de stad Bonn, 1704. Afgehoord, 1709. Met bijlagen., 23; 1 omslag.
      Rendentsexemplaar.
    - Rekeningen van ontvangsten en uitgaven van Hendrik van Heteren als ontvanger-generaal van het recht van sauvegarde van de Generaliteit, 1706-1713.; 24-31; 8 delen.
      Rendantsexemplaren.
      - Eerste rekening, 1706. Afgehoord, 1707., 24
      - Tweede rekening, 1707. Afgehoord, 1708., 25
      - Derde rekening, 1708. Afgehoord, 1709., 26
      - Vierde rekening, 1709. Afgehoord, 1710., 27
      - Vijfde rekening, 1710. Afgehoord, 1711., 28
      - Zesde rekening, 1711. Afgehoord, 1712., 29
      - Zevende rekening, 1712. Afgehoord, 1713., 30
      - Achtste en laatste rekening, 1713. Afgehoord, 1715., 31
  - Hendrik van Heteren (1672-1749), tr. 1718 Margaretha Lormier (1684-1738), I.4.
    Hendrik van Heteren, zoon van Hendrik van Heteren (§ 3) en Catharina Vermeulen, ged. 's-Gravenhage 10 april 1672, gemachtigde der Generaliteitsrekenkamer ca. 1699-1737, gecommitteerde ter Societeit te 's-Gravenhage 1712, 1719, 1731, 1739, 1742 en 1745, regent Leprozenhuis 1729-1738, solliciteur-miliatair 1730-1739, agent van Nassau-Dillenburg 1730-1739 en van Hessen-Kassel 1743-1749, vroedschap van 's-Gravenhage 1697-1749, overl. 's-Gravenhage 15 september, begr. ald. (Kloosterkerk) 18 september 1749, tr. 's-Gravenhage 15 maart 1718 Margaretha Lormier, ged. 's-Gravenhage 28 april 1684, overl. ald. 16 juni 1738, dochter van Claudius Lormier en Ida Blonck.
    - Stukken van particuliere aard, A.
      - Ingekomen brieven bij A. Lansel en L. Vermeulen - sedert 1729/1730 - Hendrik van Heteren en Johan Emants, als voogden van de erfgenamen van Johan Coetier, van Theodoor Passalaigue te Amsterdam wegens het beheer van de suikerplantages in Suriname en de verkoop van suiker, 1726-1739.; 32-45; 14 omslagen.
        - 1726, 32
        - 1727, 33
        - 1728, 34
        - 1729, 35
        - 1730, 36
        - 1731, 37
        - 1732, 38
        - 1733, 39
        - 1734, 40
        - 1735, 41
        - 1736, 42
        - 1737, 43
        - 1738, 44
        - 1739, 45
      - Rekeningen van Jacques Dupeyrou Pietersz, sedert 1727 Theodoor Passalaigue, te Amsterdam wegens het beheer van de suikerplantages in Suriname en de verkoop van suiker, 1726-1739.; 46; 1 omslag.
      - Ingekomen brieven bij Hendrik van Heteren van de gezusters Coetier te Arnhem, 1729-1740.; 47-56; 10 omslagen.
        Hendrik van Heteren was voogd - samen met Leonard Vermeulen en nadien Johan Emants - over de dochters van wijlen Johan Coetier, eertijds gouverneur van Suriname, met name: Henriette Agnes, Maria Charlotta, Adriana Dorothea en Johanna Dorothea Coetier.
        - 1729, 47
        - 1730, 48
        - 1731, 49
        - 1733, 50
        - 1734, 51
        - 1735, 52
        - 1736, 53
        - 1737, 54
        - 1738, 55
        - 1740, 56
      - Ingekomen brief bij Hendrik van Heteren van zijn neef Johan Emants te 's-Gravenhage met betrekking tot een door Carel Willem Coetier gemaakte schuld bij Anthony Wyma te Middelburg, 1731.; 57; 1 stuk.
      - Ingekomen brief bij Hendrik van Heteren en Johan Emants van Anthony Wyma te Middelburg over een in 1723 door de onderkoopman Carel Willem Coetier bij hem aangegane schuld, 1731. Met een bijlage., 58; 2 stukken.
      - Aantekeningen van Hendrik van Heteren over de terugbetaling van een door Otto van Gent in 1663 aangegane lening, verhoogd in 1672, aan de erfgenamen van o.a. Johan Coetier, 1731.; 59; 3 stukken.
      - Stukken betreffende het proces voor het Hof van Holland tussen Hendrik van Heteren en Willem Lormier met betrekking tot de afwikkeling van het fouragecontract uit 1711 en 1712 met Henri Francois Heymans, Adriaan van der Kaa, Willem Lormier en Josua Castano, 1732-1733.; 60; 1 omslag.
    - Stukken van zakelijke aard, B.
      - Bankier en zaakwaarnemer, a.
        - Akte van overeenkomst tussen Hendrik van Heteren, ter ene zijde, en Gerhard de Greef en Willem Lormier, ter andere zijde, over de vereffening van de schulden van wijlen Frederik Ulrich, graaf van Ostfriesland, 1724. Met bijlagen en retroacta, 1711-1724.; 61; 1 omslag.
        - Stukken betreffende de liquidatie van de schulden van Odilia Louise van Steelandt, vrouw van de luitenant-generaal van Keppel, en weduwe van Johan van Welderen, met Hendrik van Heteren, 1729-1733.; 62; 1 omslag.
        - Stukken betreffende de vorderingen van Johan Hesselt van Dinter, hofmeester van de Staten-Generaal, en zijn erfgenamen op de Raad van State, [1736]., 63; 1 omslag.
          Vgl. J.H. Kompagnie, Het familiearchief Van Heteren (´s-Gravenhage 1979), inv. nr. 52.
        - Stukken betreffende de liquidatie tussen Hendrik van Heteren en Johan Christoph Hagenbach, secretaris, als waarnemende de zaken van Jacob Johan Hamel Bruyninx, extraordinaris envoye van de Staten-Generaal te Wenen, wegens diens in de periode 1729-1739 opgenomen kapitalen, 1740. Met bijlagen., 64; 1 omslag.
          Vgl. J.H. Kompagnie, Het familiearchief Van Heteren (´s-Gravenhage 1979), inv. nr. 61.
        - Rekening van Paulus de Paraviciny, consul te Algiers, voor de Staten-Generaal, 1747.; 65; 1 stuk.
          Vgl. J.H. Kompagnie, Het familiearchief Van Heteren (´s-Gravenhage 1979), inv. nr. 57.
      - Solliciteur-militair, b.
        - Als solliciteur-militair in betrekking tot militairen, i.
          - Stukken betreffende de vereffening van de boedel van wijlen graaf Hendrik van Nassau-Ouwerkerck, 1709. Met bijlagen, 1702-1709.; 66; 1 omslag.
            Vgl. J.H. Kompagnie, Het familiearchief Van Heteren (´s-Gravenhage 1979), inv. nr. 88-90.
          - Stukken betreffende de administratie voor Cornelis graaf van Nassau-Woudenberg, zoon van Hendrik graaf van Nassau-Ouwerkerk en van Françoise van Aerssen van Sommelsdijk, 1709-[1721].; 67-69; 3 omslagen.
            Vgl. J.H. Kompagnie, Het familiearchief Van Heteren (´s-Gravenhage 1979), inv. nrs. 74-79.
            - Besluit van Gedeputeerde Staten van Utrecht op het verzoek van Cornelis graaf van Nassau-Woudenberg, generaal-majoor der infanterie, om zijn traktement reeds bij vooruitbetaling te voldoen aan zijn adjudant-generaal, 1709. Met een aantekening van Hendrik van Heteren dat dit geld is verrekend. 1709, 67
            - Akte van volmacht door Cornelis graaf van Nassau-Woudenberg op Hendrik van Heteren om de betalingsopdrachten te lichten, die op zijn naam staan, en om zijn deel uit de grote Beverweertse rente ten laste van de provincie Utrecht te lichten 1709., 68
            - Aantekeningen van Hendrik van Heteren met betrekking tot de vererving van de nalatenschap van wijlen Cornelis graaf van Nassau-Woudenberg, die in 1712 overleed, [1721]., 69
          - Rekeningen van ontvangsten en uitgaven over de periode 1709-1713 door Hendrik van Heteren met Hermannus Gelskerk, als secretaris van de generaal der cavalerie Claude graaf van Tilly. Met bijlagen., 1711-1714.; 70; 1 omslag.
            Vgl. J.H. Kompagnie, Het familiearchief Van Heteren (´s-Gravenhage 1979), inv. nr. 70.
          - Stukken betreffende de liquidatie tussen Hendrik van Heteren en Charles graaf van Aspremont-Lynden, als adjudant-generaal van Claude graaf van Tilly, 1712 en 1713. Met bijlagen., 1712-1713; 71; 1 omslag.
        - Als solliciteur-militair in betrekking tot andere solliciteurs-militair, ii.
          - Rekeningen van Tjaard van Dessel, advocaat en solliciteur te Leeuwarden, nadien zijn weduwe Juliana Pierson, voor Hendrik van Heteren wegens assignaten over de periode 1706-1710 voor geleverde fourage. Met bijlagen., 1710-1722; 72; 1 omslag.
            Vgl. J.H. Kompagnie, Het familiearchief Van Heteren (´s-Gravenhage 1979), inv. nr. 65.
          - Rekening van Coenraad Blom, solliciteur te Utrecht, voor Hendrik van Heteren wegens assignaten uit 1709-1710 voor geleverde fourage, 1712.; 73; 1 stuk.
          - Akte van liquidatie over de periode 1713-1714 tussen Hendrik van Heteren en Abraham de Bruyn Abrahamszoon, solliciteur te Middelburg, 1715.; 74; 1 stuk.
            Vgl. J.H. Kompagnie, Het familiearchief Van Heteren (´s-Gravenhage 1979), inv. nr. 137.
          - Rekening van de procureur Carel van Belle aan Hendrik van Heteren wegens een in 1715 overgeleverd declaratoir in het proces tegen de solliciteur Johan van Spijk, [1726]. Met dorsale aantekeningen van Van Heteren., 75; 1 stuk.
            Vgl. J.H. Kompagnie, Het familiearchief Van Heteren (´s-Gravenhage 1979), inv. nr. 139.
          - Ingekomen brieven bij Hendrik van Heteren van zijn neef Gerard de Schepper, gouverneur van Suriname, nadien - sedert 1743 - te Bergen op Zoom over de rekeningen van de solliciteur Hubert van Ourijk. Met bijlagen., 1736-1744; 76; 1 omslag.
        - Als solliciteur-militair in betrekking tot aannemers van de magazijnen van fourage, iii.
          - Stukken betreffende de door Hendrik van Heteren gevoerde administratie voor Zeger Gorisz, Jaques Meyers, Pieter Pangaert en Martinus Robijns, aannemers van de magazijnen van fourage in Vlaanderen en Brabant, 1706-1710.; 77; 1 omslag.
            Vgl. J.H. Kompagnie, Het familiearchief Van Heteren (´s-Gravenhage 1979), inv. nr. 118.
          - Verklaring van de commies van financiën van Holland, dat de schulden van de officieren van de cavalerie wegens de ontvangst van de fourage als compagnieschulden zullen worden beschouwd, 1710. Authentiek, gelijktijdig afschrift., 78; 1 stuk.
          - Akte van aanbesteding door de Raad van State aan Matthieu du Bien van de leverantie van fourage langs de Maas, 1710. Gedrukt., 79; 1 stuk.
          - Stukken betreffende de scheiding en deling van enige nader gespecificeerde effecten, voortkomende uit het fouragecontract van 1712/1713 tussen Henri François Heymans, mede namens Johannes Diericx, Adriaan van der Kaa, Willem Lormier en Bernhard van Tangeren, als gemachtigde van Josua Castano, 1714-1716. Met bijlagen en retroacta, 1712., 1712-1716; 80; 1 omslag.
          - Stukken betreffende de rekening van ontvangsten en uitgaven over 1712-1713 door Hendrik van Heteren ten behoeve van Henri François Heymans, Adriaan van der Kaa, Willem Lormier en Josua Castano, annemers van fourage, ingevolge het contract van 27 september 1711 betreffende de levering van fourage in Vlaanderen, Brabant, Henegouwen en Artois ten dienste van troepen van den lande, 1716. Met bijlagen en retroacta, 1711., 1711-1716; 81; 1 omslag.
          - Kwitantie van de erfgenamen van Adriaan van der Kaa en Mozes Antunez voor Hendrik van Heteren, als volmacht van de executeurs-testamentair van Zeger Gorisz wegens het beheer van die boedel, 1728. Met bijlagen, 1726., 1726-1728; 82; 1 omslag.
          - 'Memorie', aantekeningen betreffende de niet uitbetaalde ordonnanties door de Raad van State ten behoeve van de levering van de fourage over de jaren 1706-1711 aan Zeger Gorisz, Petrus Pangaert en Martinus Robijns, 1729. Met retroacta, 1708-1718., 1708-1729; 83; 1 omslag.
          - Stukken betreffende de afrekening door Laurens Wauters, als gemachtigde van de erfgenamen van Henri François Heymans, aan Hendrik van Heteren wegens verrekening van de assignaten en ordonnanties, voortkomende uit de contracten van 1711 en 1712 wegens levering van fourage, 1739-1740. Met bijlagen en retroacta, 1718-1739., 1718-1740; 84; 1 omslag.
            Vgl. J.H. Kompagnie, Het familiearchief Van Heteren (´s-Gravenhage 1979), inv. nr. 134.
        - Als solliciteur-militair in betrekking tot aannemers van ´s lands werken, iv.
          - Stukken betreffende het proces voor het Hof van Holland tussen Hendrik van Heteren, ter ene zijde, en Christina Steffens van Adelbosch, weduwe van Hendrik Hemig, aannemer van 's lands werken te Bergen op Zoom, over een onbetaalde schuld, 1732-1733.; 85; 1 pak.
            Vgl. J.H. Kompagnie, Het familiearchief Van Heteren (´s-Gravenhage 1979), inv. nrs. 143.
      - Lid van het College van de Sociëteit van 's-Gravenhage, c.
        Vgl. J.H. Kompagnie, Het familiearchief Van Heteren (´s-Gravenhage 1979), inv. nrs. 148-150.
        - 'Societijt 's-Gravenhage', archiefzak van Hendrik van Heteren als lid van de Sociëteit, [1712].; 86; 1 omslag.
        - Resolutie van de gecommitteerden van de Sociëteit met betrekking tot het berekenen van de achterstallige renten bij het innen van de verponding tot 1712 door de ontvangers, 1719. Gelijktijdig afschrift., 87; 1 stuk.
        - Request van Thomas Schwencke, medicinae doctor en professor te 's-Gravenhage, aan de Sociëteit om benoemd te worden in vacature van praelector in de anatomie, [1723]. Met een aanbeveling van de chirurgijns te 's-Gravenhage, 1723. Gelijktijdige afschriften., 88; 1 stuk.